臺灣基隆地方法院民事裁定　　　　　　 100年度監宣字第42號
聲　請　人　林秀英
相對人即受
監護宣告人　林進喜
利害關係人　林麗卿
上列聲請人聲請對相對人監護宣告事件，本院裁定如下：
    主    文
宣告林進喜（男，民國○○年○○月○○○日生，身分證統一編
號：Ｚ000000000號）為受監護宣告之人。
選定林秀英（女，民國○○○年○月○○日生，身分證統一編號
：Ｚ000000000號）為受監護宣告之人之監護人。
指定林麗卿（女，民國○○○年○月○日生，身分證統一編號：
Ｚ000000000號）為會同開具財產清冊之人。
聲請費用新臺幣壹仟元由受監護宣告之人負擔。
    理    由
一、聲請意旨略以：聲請人之配偶即相對人林進喜於民國92年起
    因中風，雖延醫診治但不見起色，已不能為意思表示或受意
    思表示，為此聲請對其為監護之宣告，並聲請選任聲請人為
    監護人及指定林麗卿為會同開立財產清冊之人等語。
二、按對於因精神障礙或其他心智缺陷，致不能為意思表示或受
    意思表示，或不能辨識其意思表示之效果者，法院得因本人
    、配偶、四親等內之親屬、最近一年有同居事實之其他親屬
    、檢察官、主管機關或社會福利機構之聲請，為監護之宣告
    ，民法第14條第1 項定有明文。次按受監護宣告之人應置監
    護人；法院為監護之宣告時，應依職權就配偶、四親等內之
    親屬、最近一年有同居事實之其他親屬、主管機關、社會福
    利機構或其他適當之人選定一人或數人為監護人，並同時指
    定會同開具財產清冊之人；法院選定監護人時，應依受監護
    宣告之人之最佳利益，優先考量受監護宣告之人之意見，審
    酌一切情狀，並注意下列事項：一受監護宣告之人之身心狀
    態與生活及財產狀況。二受監護宣告之人與其配偶、子女或
    其他共同生活之人間之情感狀況。三監護人之職業、經歷、
    意見及其與受監護宣告之人之利害關係。四法人為監護人時
    ，其事業之種類與內容，法人及其代表人與受監護宣告之人
    之利害關係，民法第1110條、第1111條第1項及第1111條之1
    亦分別定有明文。
三、經查：
  (一)聲請人主張之前揭事實，業據其提出戶籍謄本、中華民國殘
    障手冊為證；又經本院在鑑定人即長庚醫療財團法人基隆長
    庚紀念醫院陳枻志醫師前訊問相對人時，相對人經聲請人呼
    喚，均無任何反應等情，有本院100年5月12日訊問筆錄及照
    片3 張在卷可稽，且其精神狀態經鑑定結果，略以：林員（
    即相對人）約於8 年前因呼吸衰竭，腦部缺氧，導致腦部功
    能嚴重受損，之後，林員雖脫離立即之生命危險，但認知功
    能缺損，喪失正常語言功能，喪失對時間、地方以及人物之
    適當辨識能力，肢體呈現癱瘓無法行走。此外，林員需要以
    包尿布來處理大小便問題，飲食、沐浴、更衣等日常生活起
    居，皆無法自理，需完全依賴專人照護，迄今未有明顯改善
    ；經檢查結果，其現對外界事務缺乏適當知覺理會之能力，
    接受、維持及保存外界訊息之能力嚴重缺損，日常生活需完
    全依賴專人長期養護，亦無自經濟活動能力，且言語表達功
    能缺損，無法與人正常溝通。依林員之過去生活史、疾病史
    、身體檢查及精神狀態檢查結果，其目前因「重度失智症」
    ，致其為意思表示或受意思表示及辨識其意思表示效果之能
    力，已達「完全不能」等語，有長庚醫療財團法人基隆長庚
    紀念醫院100年7月4日（100）長庚院基法字第131號函附精
    神鑑定報告書乙件在卷可按。綜合上情，足認相對人確因心
    智缺陷，已達不能為意思表示或受意思表示之程度。從而，
    聲請人聲請對相對人為監護之宣告，為有理由，應予准許。
  (二)又聲請人林秀英為相對人之配偶，本院於100年6月23日至基
    隆八堵礦工醫院鑑定時，陪同在相對人身旁，且相對人生活
    養護費用亦由其支出，與相對人間彼此依附關係親密；而林
    麗卿為相對人之女，為相對人之至親，且相對人之最近親屬
    即聲請人及3名子女均同意由聲請人任相對人之監護人，並
    由林麗卿擔任會同開具財產清冊之人，有聲請人提出之同意
    書在卷可稽。本院審酌上情，認由聲請人擔任監護人，應符
    合受監護宣告之人之最佳利益，爰選定聲請人為監護人，並
    指定林麗卿為會同開具財產清冊之人。另監護人林秀英應依
    據民法第1113條準用同法第1099條第1項之規定，對於受監
    護宣告之人即相對人之財產，會同林麗卿於2個月內開具財
    產清冊，並陳報法院，併此敘明。
四、依民事訴訟法第608條第1項，裁定如主文。
中    華    民    國   100    年    7     月    14    日
                   家事法庭法   官  王美婷
以上正本係照原本作成。
如不服本裁定關於選定監護人及指定會同開具財產清冊之人等部
分，應於送達後十日內向本院提出抗告狀，並繳納抗告費新臺幣
1千元；其餘關於宣告監護之部分，不得抗告。
中    華    民    國   100    年    7     月    14    日
                           書記官   明祖斌